# @陈版超额亏损

提问人：ahczxl 时间：2023-03-13 09:13:58
假设子公司中股东权益比为 8 ： 2 ，当期又亏损 500 万元（以前还有大额亏损），当期应收超额亏损子公司债权1000 万元收不回，那“归属于母公司所有者的净利润”和“少数股东损益”如何计算？

回答人：chenyiwei
1 、“当期应收超额亏损子公司债权 1000 万元”是什么性质的债权？是常规业务形成的应收账款，还是为其提供财务资助的款项？当初该债权发生时，对其回收时间有无明确约定？
2 、如果是财务资助款项，则少数股东是否同时按比例（20%）提供了同等条件的财务资助，或者承诺对本公司因提供财务资助所发生的亏损予以补偿？
在此基础上，谨慎考虑是否适用《监管规则适用指引——会计类第 3 号》之“3-4 计算归属于母公司所有者的净利润时如何考虑应收子公司债权的影响”。